【裁判字號】    98,審訴,6597
【裁判日期】    981210
【裁判案由】    執行異議之訴
【裁判全文】
臺灣臺北地方法院民事判決            98年度審訴字第6597號
原      告  乙○○
被      告  甲○○
上列當事人間請求執行異議之訴事件，本院判決如下：
    主    文
原告之訴駁回。
訴訟費用由原告負擔。
     理  由
一、本件原告起訴主張：伊與被告並無任何金錢、支票及本票往
    來，更無借款欠債事項。被告所提供文件上簽名、蓋章均非
    伊所蓋所簽，被告竟以訴外人神通事業有限公司簽發面額新
    台幣150萬元支票1紙，向法院提出欠債理由，並拍賣門牌號
    碼為臺北市○○路○段18巷13號2樓之房屋，被告並未給付任
    何金錢與伊，伊亦從未見過系爭支票，亦為簽名、背書任何
    支票交予被告，伊與被告間無任何債務關係，被告不得聲請
    強制執行，為此依強制執行法第14條第2項規定提起本訴等
    語，並聲明：本院98年度司執字第101102號執行命令事件（
    原告於起訴狀誤載為本院98年度司執字第10112號執行事件
    ，經本院職權調閱上開卷宗並詢問聲請人，確認應係針對上
    開執行命令事件起訴）之強制執行程序應予撤銷。
二、按執行名義成立後，如有消滅或妨礙債權人請求之事由發生
    ，債務人得於強制執行程序終結前，向執行法院對債權人提
    起異議之訴。如以裁判為執行名義時，其為異議原因之事實
    發生在前訴訟言詞辯論終結後者，亦得主張之。執行名義無
    確定判決同一之效力者，於執行名義成立前，如有債權不成
    立或消滅或妨礙債權人請求之事由發生，債務人亦得於強制
    執行程序終結前提起異議之訴。強制執行法第14條第1項、
    第2項分別定有明文。是債務人異議之訴，係以排除執行名
    義之執行力為目的，故其訴之原告，須為受執行名義效力拘
    束之人，即執行債務人；至其被告，則須為依執行名義請求
    執行之人，亦即執行債權人，當事人始為適格。另按原告之
    訴，依其所訴之事實，在法律上顯無理由者，法院得不經言
    詞辯論，逕以判決駁回之，民事訴訟法第249條第2項亦定有
    明文。經查，本件原告起訴係主張被告甲○○前曾聲請拍賣
    訴外人羅黃玉鳳所有之不動產，並經本院98年度司拍字第39
    3號裁定認定羅黃玉鳳以其所有之不動產為擔保原告對被告
    之債務而設定最高限額抵押權，並准予拍賣系爭不動產，惟
    因原告與被告間並無任何債權債務關係，為此訴請撤銷本院
    98 年度司執字第101102號強制執行程序（下稱系爭執行事
    件），惟拍賣抵押物執行事件之執行債務人係為抵押物之所
    有人，原告並非系爭執行事件之債務人，此經本院調閱系爭
    執行事件案卷審核屬實，原告自不得以其與債權人之債權債
    務關係為由，提起本件訴訟，主張撤銷本件執行程序。綜上
    ，原告既非執行債務人，亦未受執行名義效力拘束，而自為
    原告提起本件訴訟，顯無理由。又本件原告之訴，依其所訴
    之事實，在法律上顯無理由，爰依民事訴訟法第249條第2項
    之規定，不經言詞辯論，逕以判決駁回之。
三、依民事訴訟法第249條第2項、第78條，判決如主文。
中    華    民    國    98    年    12    月    10    日
                  民事第六庭    法  官  黃柄縉
以上正本係照原本作成
如對本判決上訴，須於判決送達後20日內向本院提出上訴狀
中    華    民    國    98    年    12    月    10    日
                                書記官  洪仕萱

司法院資訊處製作；財團法人民間司法改革基金會備份。
